臺灣雲林地方法院民事判決
111年度重訴字第66號
原      告  陳怡蓉  
被      告  劉晉佳  
上列被告因違反洗錢防制法案件，經原告提起刑事附帶民事訴訟
請求損害賠償（本院111年度虎簡附民字第5號），經本院刑事庭
裁定移送前來，本院於民國111年10月20日言詞辯論終結，判決
如下：
    主  文
被告應給付原告新臺幣貳佰柒拾萬元，及自民國一一一年六月一
日起至清償日止，按週年利率百分之五計算之利息。
本判決得假執行。
    事實及理由
壹、程序部分：
　　按訴狀送達後，原告不得將原訴變更或追加他訴，但擴張或
    減縮應受裁判事項之聲明者，不在此限，民事訴訟法第255
    條第1項第3款定有明文。經查：原告於起訴時原聲明：被告
    應給付原告新臺幣（下同）19,274,800元，及自起訴狀繕本
    送達之日（即民國111年6月1日）起至清償日止，按週年利
    率5%計算之利息（見本院虎簡附民卷第3頁）。嗣於111年10
    月20日言詞辯論期日以言詞將上開聲明金額改為請求270萬
    元（見本院重訴卷第47頁），核屬減縮應受判決事項之聲明
    ，揆諸前揭規定，應予准許。
貳、實體部分：
一、原告主張：被告於110年5月17日前之某日、時，將其申辦之
    台北富邦商業銀行虎尾分行帳號00000000000000號帳戶（下
    稱台北富邦銀行帳戶）之存摺、提款卡、密碼、網路銀行帳
    號及密碼，均交予真實姓名年籍不詳、自稱「蔡亞霖」之詐
    欺集團成員使用，而容任「蔡亞霖」所屬詐欺集團將上開帳
    戶作為詐欺取財之工具。嗣上開詐欺集團成員取得上開帳戶
    資料後，於110年5月間，以交友軟體派愛族暱稱「陳家齊」
    與原告認識，並加為通訊軟體LINE之好友，再以通訊軟體LI
    NE及以「高盛證券」投資網站（網址：iaosheng186.com）A
    PP之暱稱「xiaolu」與原告聊天、聯絡，而向原告訛稱：可
    以下載「高盛證券」投資平台之APP，至該平台投資，保證
    獲利、穩賺不賠云云，致使原告陷於錯誤，誤信該平台係合
    法交易平台，而下載上述APP，並依自稱網站客服人員之指
    示，匯款至對方指定之帳戶，其中於110年5月17日15時58分
    許，在國泰世華商業銀行岡山分行，以臨櫃匯款之方式，匯
    款270萬元至上開台北富邦銀行帳戶，被告上開提供銀行帳
    戶之行為，致使原告受有270萬元之損害，爰依民法第184條
    第1項前段、第185條第1項前段規定提起本訴等語，並聲明
    ：如主文所示。
二、被告則以：認諾原告減縮後之請求等語。
三、本院得心證之理由：
  ㈠按當事人於言詞辯論時為訴訟標的之捨棄或認諾者，應本於
    其捨棄或認諾為該當事人敗訴之判決，民事訴訟法第384條
    定有明文。又被告於言詞辯論時為訴訟標的之認諾，法院即
    應不調查原告所主張為訴訟標的之法律關係是否果屬存在，
    而以認諾為該被告敗訴之判決基礎（最高法院45年度台上字
    第31號判決意旨參照）。
  ㈡經查，原告主張之上開事實，業據其提出本院111年度虎金簡
    訴字第5號刑事判決，被告並於本院111年10月20日言詞辯論
    時當庭為訴訟標的之認諾(本院重訴卷第47頁)，依前開說明
    ，自應本於其認諾為被告敗訴之判決。
  ㈢從而，原告依民法第184條第1項前段、第185條第1項前段規
    定，請求被告應給付原告270萬元，及自起訴狀繕本送達之
    日即111年6月1日起至清償日止，按週年利率5%計算之利息
    ，為有理由，應予准許。另本件判決係本於被告認諾所為之
    判決，應由本院依民事訴訟法第389 條第1 項第1 款規定，
    就被告部分依職權宣告假執行，併此說明。
四、本件係原告於刑事訴訟程序中附帶提起之民事損害賠償事件
    ，經本院刑事庭依刑事訴訟法第504 條第1 項規定裁定移送
    前來，而依同條第2 項規定，刑事附帶民事訴訟本無徵收裁
    判費，原告於審理過程並無裁判費支出，爰不為訴訟費用負
    擔之諭知。
五、據上論結，原告之訴為有理由，依民事訴訟法第384條、第3
    89條第1 項第1 款，判決如主文。
中　　華　　民　　國　　111 　年　　10 　月　　31　　日
                  民事第二庭    法  官  黃偉銘
以上正本係照原本作成。
如對本判決上訴，須於判決送達後20日內向本院提出上訴狀。如
委任律師提起上訴者，應一併繳納上訴審裁判費。
中　　華　　民　　國　　111 　年　　10　　月　　31　　日

                                書記官  鄭蕉杏